【裁判字號】    97,交聲,2560
【裁判日期】    971023
【裁判案由】    聲明異議
【裁判全文】
臺灣臺中地方法院交通事件裁定        97年度交聲字第2560號
原處分機關  交通部公路總局臺中區監理所臺中市監理站
異  議  人
即受處分人  甲○○
上列受處分人因違反道路交通管理處罰條例案件，對於交通部公
路總局臺中區監理所臺中巿監理站於民國97年9月12日所為之裁
決（裁監稽違字第裁61-GE0000000號）聲明異議，本院裁定如下
：
    主    文
異議駁回。
    理    由
一、原處分機關略以：受處分人甲○○騎乘HLU-281號機車，於
    民國97年8月3日10時32分許，行經台中巿太原路3段與景賢
    八街之交岔路口時，因闖越紅燈，而為台中巿警察局第五分
    局北屯派出所警員以其違反道路交通管理處罰條例第53條第
    1項，當場開單舉發，該站後於97年9月12日，依上開條款之
    規定，以裁監稽違字第裁61-GE0000000號裁決書裁處罰鍰新
    臺幣（下同）1800元，並依同條例第63條記違規點數3點，
    罰鍰限於97年10月12日前繳納，逾期不繳納者，依法移送強
    制執行，於法並無不合。
二、受處分人異議要旨則為：受處分人當初行經該交岔路口時，
    確為綠燈，過此路口後，警員始攔檢受處分人謂有闖越紅燈
    ，此應係警員之誤認，爰依法聲明異議，請求撤銷本件裁決
    處分云云。
三、按汽車駕駛人，行經有燈光號誌管制之交岔路口闖紅燈者，
    處新臺幣1800元以上5400元以下罰鍰，此為道路交通管理處
    罰條例第53條第1項所明定；又汽車駕駛人有第53條之情形
    者，除依原條款處罰鍰外，記違規點數3點，該條例第63條
    第1項第3款也定有明文。
四、經查：
    (一)警員舉發違反道路交通管理處罰條例之事件，倘能適時搭
      配照相或有路口監視畫面等其他佐證，當較不致引人疑慮
      。然此非謂警方即不得以其親身之見聞依法執行職務，且
      若無違誤，所為舉發即應受合法有效之推定，有無其他佐
      證，尚非所問。
    (二)本件經傳承辦警員黃秋元到庭具結，經本院訊問及受處分
      人詰問後，據其證述如下：
      1.「（問：請詳述受處分人通過該路口之情形。）答：我
        們當時的處理原則是如果通過時剛好號誌變換為黃燈，
        我們是從寬處理，不會取締的，但是受處分人通過該路
        口時，紅燈已亮了，但受處分人並沒有減速停下，所以
        他通過該路口後，我拿指揮棒鳴哨要他停下來，異議人
        停下來後，我還有請受處分人回頭看號誌，當時是紅燈
        ，我還有反問他，當時是不是紅燈，他說是，我便請他
        拿出行照、駕照，並向值班台查證，查證無誤後，才開
        單告發」。
      2.「（問：對於異議人之異議理由稱，他通過該路口時是
        綠燈，有何意見？）答：我是依法執行公務，與異議人
        無冤無仇，而且當時異議人停下來後，還向我們申訴，
        如果他減速停下來的話，會造成後方追撞，我今日有帶
        該處位置所拍攝之照片，請法院參考」。
      3.「（問：當時是上午十點多？）答：是，是晴天，視線
        很好，我也沒有近視或其它視力障礙問題」。
      4.「（問：異議人質疑被攔檢時，因已離該處號誌七十公
        尺，所以原來綠燈，當然已經變成紅燈，有何意見？）
        答：我看到時，異議人通過該路口，確實是紅燈，舉發
        單是公文書，不能亂舉發」。
    (三)而受處分人對於上揭黃秋元之證詞，則表示：「我認為以
      證人所站立取締之位置，無法看清楚該處號誌，而且當初
      我被攔下後，除了配合攔檢外，我還告訴警方，我通過時
      是綠燈」、「警員在幾十公尺外，由路旁突然跑出來，他
      們是不是看得很清楚，可能有疑問」等意見。
    (四)案經調查後，本院認為因黃秋元所證述事發時間在上午、
      天候晴、視線無障礙及其無視力問題等情節，為受處分人
      所不爭執，故客觀上，黃秋元舉發本案尚無瑕疵或有誤認
      之情形可指。另受處分人與警員黃秋元素昧平生，毫無利
      害恩怨等事實，亦為其等於本院調查時所是認，則警員黃
      秋元應無可能無故甘冒被訴追偽造公文書及偽證等罪責之
      危險，而蓄意誣陷受處分人。此外，本件尚有台中巿警察
      局舉發違反道路交通管理事件通知單影本1紙附卷可為佐
      證。故原處分機關依道路交通管理處罰條例第53條第1項
      、第63條第1項第3款等規定所為之裁決，並無違誤不當。
      本件異議尚無理由，應予駁回。
據上論斷，應依道路交通管理處罰條例第87條第2項，道路交通
案件處理辦法第19條，裁定如主文。
中    華    民    國    97    年    10    月    23    日
                  交通法庭  法  官  莊深淵
上正本證明與原本無異。
如不服本裁定，應於送達後5日內，向本院提出抗告狀。
                            書記官  廖碩薇
中    華    民    國    97    年    10    月    23    日


司法院資訊處製作；財團法人民間司法改革基金會備份。
